【裁判字號】    98,台上,2254
【裁判日期】    980423
【裁判案由】    違反銀行法
【裁判全文】
最高法院刑事判決            九十八年度台上字第二二五四號
上  訴  人  甲○○
選任辯護人  易定芳律師
上列上訴人因違反銀行法案件，不服台灣高等法院中華民國九十
五年七月十一日第二審判決（九十五年度上訴字第一六七四號，
起訴案號：台灣台北地方法院檢察署九十四年度偵字第一三三五
、四四三三號），提起上訴，本院判決如下：
    主  文
上訴駁回。
    理  由
按刑事訴訟法第三百七十七條規定，上訴於第三審法院，非以判
決違背法令為理由，不得為之。是提起第三審上訴，應以原判決
違背法令為理由，係屬法定要件。如果上訴理由書狀並未依據卷
內訴訟資料，具體指摘原判決不適用何種法則或如何適用不當，
或所指摘原判決違法情事，顯與法律規定得為第三審上訴理由之
違法情形，不相適合時，均應認其上訴為違背法律上之程式，予
以駁回。本件原判決撤銷第一審之科刑判決，改判依修正前刑法
牽連犯關係，從一重依銀行法第一百二十五條之二第一項前段論
處上訴人甲○○銀行職員意圖為自己不法之利益，而為違背其職
務之行為，致生損害於銀行之財產罪刑，已詳敘認定犯罪事實所
憑之證據及其認定之理由，從形式上觀察，並無任何違背法令之
處。查上訴人利用任職國泰世華商業銀行台北分行（下稱國泰世
華銀行），負責處理客戶存款、取款、開戶、變更印鑑、申請核
發存摺等各項臨櫃業務之機會，以偽造文書並將虛偽存、提款之
資料輸入電腦之方式，接續製作該行客戶國強大科技股份有限公
司（下稱國強大公司）及李德義帳戶內之財產權得喪紀錄，而自
李德義帳戶內取得新台幣（下同）七千九百七十五萬五千五百九
十四元之存款，並轉入其先行以變更印鑑卡資料、印文之方法而
掌控之國強大公司帳戶，再利用不知情之江錦村、周秋萍、張美
華，將前揭款項提領或轉帳至上訴人指定之帳戶，雖上訴人曾於
民國九十三年十二月二十一日回存七千萬元，但其後仍續有提款
或轉帳之行為，故國泰世華銀行之損失，自非僅九百七十五萬五
千五百九十四元。而上訴人於第一審原自承其實際提領出來之款
項為二千四百多萬元（見第一審卷第十七頁正反面、第二八頁）
，嗣第一審依其聲請向國泰世華銀行函詢，因上訴人之犯行，扣
除國強大公司帳戶內已經銀行扣回之款項後，該行實際損失金額
為二千五百七十三萬元，有該行國世台北字第二九五號函在卷
可稽（見第一審卷第三一頁），上訴人於第一審及原審對此均表
示無意見，原判決因認國泰世華銀行實際上之財產損失為二千五
百七十三萬元，即無不合。另上訴人雖曾陳稱係遭綽號「阿賓」
之男子迷昏拍攝裸照，並脅迫其配合盜領李德義帳戶內之金錢云
云，但未聲請為任何與此有關之證據調查，亦未提供該男子之姓
名年籍等資料以供參酌，原審無從調查，自無違法可言。又刑之
量定，係實體法上賦予法院得為自由裁量之事項，倘其未有逾越
法律所規定之範圍，或濫用其權限，即不得任意指摘為違法。銀
行法第一百二十五條之二第一項前段之銀行職員背信罪，其法定
本刑為三年以上十年以下有期徒刑，得併科一千萬元以上二億元
以下之罰金。原判決於量刑時，已以行為人之責任為基礎，具體
審酌上訴人之品行、與被害人之關係及其犯罪之動機、手段、盜
領之金額、所生之損害及其犯罪後態度等一切情狀，在法定刑內
量處有期徒刑三年六月，難謂於法有違。上訴意旨，對於原判決
究竟如何違背法令，並未依據卷內資料為具體指摘，徒憑己見，
對於原審採證認事及量刑之職權行使，任意爭執，自非適法之第
三審上訴理由，其上訴違背法律上之程式，應予駁回。
據上論結，應依刑事訴訟法第三百九十五條前段，判決如主文。
中    華    民    國  九十八  年    四    月  二十三  日
                      最高法院刑事第十一庭
                          審判長法官  石  木  欽
                                法官  洪  佳  濱
                                法官  韓  金  秀
                                法官  呂  丹  玉
                                法官  段  景  榕
      本件正本證明與原本無異
                                      書  記  官
中    華    民    國  九十八  年    四    月  二十七  日
                                                      Ｅ


司法院資訊處製作；財團法人民間司法改革基金會備份。
